【裁判字號】    92,上易,207
【裁判日期】    920331
【裁判案由】    竊盜
【裁判全文】
臺灣高等法院高雄分院刑事判決                    九十二年度上易字第二七號
    上  訴  人
    即  被  告  乙○○
右上訴人因竊盜案件，不服臺灣高雄地方法院九十一年度易緝字第二五七號中華民國
九十一年十二月十三日第一審判決（起訴案號：臺灣高雄地方法院檢察署九十一年度
偵字第七五三號；併辦案號：九十年度偵字第八四六一號、第一七八六七號），提起
上訴（併辦案號：九十二年度偵字第二二一九號），本院判決如左：
      主  文
原判決撤銷。
乙○○連續攜帶兇器竊盜，累犯，處有期徒刑壹年陸月。
破壞剪、機車鑰匙各壹把及固定夾壹只，均沒收。
    事  實
一、乙○○曾於民國（下同）八十二年間，因違反肅清煙毒條例及麻醉藥品管理條例
    案件，分別經台灣高雄地方法院判處有期徒刑三年三月、四月確定，兩罪接續執
    行，於八十六年四月八日縮刑期滿執行完畢，詎仍不知悔改，基於意圖為自己不
    法所有之概括犯意，連續為下列加重竊盜及竊盜犯行：
（一）於八十九年十二月廿八日上午九時十分許，攜帶自己所有之固定夾一只及客觀
      上足對人之身體、生命構成威脅，可作為兇器使用之破壞剪一支，侵入高雄縣
      林園鄉○○路一九五號朝祥機械有限公司辦公室大樓樓頂（侵入建築物部分未
      據告訴），竊取丙○○○所有置於該處長約三十公尺之電纜銅線，得手後，先
      以破壞剪將前開電纜銅線剪成每段長約二至三公尺，再拾起同遭置放於樓頂之
      鐮刀、老虎鉗一把，持之削割電纜銅線外層塑膠皮，欲取包於其中之銅線，嗣
      於削割過程中，為警查獲，並扣得前開乙○○所有供犯罪所用之固定夾一只、
      破壞剪一把，及在現場拾獲供犯罪所用之老虎鉗、鐮刀各一把。
（二）於九十年四月三十日凌晨三時許，持自己所有客觀上足對人之身體、生命構成
      威脅，可作為兇器使用之瑞士刀一支（未扣案），至高雄縣仁武鄉○○路一八
      ０號前，見丁○○所有停放於該處，車號為ＶＨ─四六四三號自用小貨車，車
      門未鎖，即開啟車門入內，並持瑞士刀插入電門予以發動而竊取該車，得手後
      ，充之為交通工具，於當日凌晨五時許，駕駛該車至同鄉永宏巷十二弄五十二
      之五號甲○○○公司前，竊取該公司所有置於牆邊之不鏽鋼鋼板八塊（價值約
      新台幣五萬元），嗣於凌晨五時三十分許，在同鄉○○路一百七十九號前為警
      執行路檢勤務而查獲。
（三）於九十年九月二十一日深夜十一時十分許，在鳳山市○○路五十九巷二十五號
      騎樓下，以自備機車鑰匙插入電門予以發動之方式，竊取己○○所有，車牌號
      碼為ＴＭＫ─五三七號之輕型機車一輛，得手後，於翌日零時十分許，騎乘該
      車行經高雄縣鳳山市○○○路一九二巷前為警執行路檢勤務而查獲，扣得前開
      乙○○所有供犯罪所用之機車鑰匙一把。
（四）於九十年十月十四日四時許，在高雄縣大寮鄉○○路四十三號前，見戊○○所
      有之自小貨車九Ｍ－五二九五號（價值約新台幣十八萬元）之龍頭上之鑰匙未
      帶走，乃徒手啟動該車竊取之，得手後，同日行經高雄縣林園鄉○○路附近因
      該車故障而置於路旁，經警於九十年十一月十二日上午六時許尋獲該車，採集
      車上指紋而循線查獲。
二、案經高雄縣警察局林園分局報請臺灣高雄地方法院檢察署檢察官偵查起訴及移送
    併案審理。
    理  由
一、訊據上訴人即被告乙○○（下稱被告）對於右揭事實，除事實一部分否認有攜帶
    破壞剪竊盜，辯稱：當日所攜之物係老虎鉗及固定夾，破壞剪係於大樓樓頂拾得
    云云外，就其餘部分均坦承不諱，核與被害人丙○○○、丁○○、己○○及甲○
    ○○公司負責人楊昭雄及戊○○指述失竊情節相符，復有被害人等領回失竊物之
    領結五紙、車籍作業系統─查詢認可資料三紙附卷可稽，並有固定夾一只、破壞
    剪、老虎鉗、鐮刀及機車鑰匙各一把扣案足資佐證，另有內政部警政署刑事警察
    局九十一年一月九日（九十）刑紋字第二一七四七九號鑑驗書可憑。再被告於八
    十九年十二月二十八日，至朝祥機械有限公司辦公室大樓竊取電纜銅線為警查獲
    時，於警訊及偵查中皆供稱：係持破壞剪及固定夾入內竊盜等語（見八十九年十
    二月二十八日警訊筆錄、九十年偵字第七五三號卷第二十頁），且丙○○○於本
    院審理中證稱：八十九年十二月二十八日經警扣案之固定夾、破壞剪各一把，並
    非朝陽機械有限公司的等情在卷，嗣被告於九十一年十一月七日於原審審理中雖
    改稱攜帶老虎鉗入內竊盜云云，就此兩不同之說詞，衡情應以距事發當時最近之
    警訊及偵查中所為供述，因記憶鮮明而為可採，是被告前揭所辯，應係記憶不清
    所致，尚難採信；至公訴人犯罪事實記載扣案之固定夾一只、破壞剪、老虎鉗、
    小型鐮刀各一把，均係被告所有，且攜至犯罪地點供作犯罪工具一節，除固定夾
    一只及破壞剪一把部分，有如前述，係屬被告所有供犯罪所用之物外，至於老虎
    鉗、小型鐮刀各一把，被告自始否認為其所有，亦無證據足以證明確係被告所有
    ，應認係被告在現場拾得供犯罪所用之物，附此敘明。綜上，本件事證明確，被
    告之犯行堪以認定。
二、按扣案之破壞剪、未扣案之瑞士刀及被告於犯罪現場拾得並攜帶供作行竊工具之
    老虎鉗、鐮刀等物，因均屬鐵製品，質地堅硬，客觀上足以對人之生命、身體造
    成危害，均為兇器。核被告所為，其於八十九年十二月二十八日攜帶破壞剪及於
    做案現場拾得老虎鉗、鐮刀之竊盜行為、九十年四月三十日攜帶瑞士刀之竊盜行
    為，均係犯刑法第三百二十一條第一項第三款之攜帶兇器竊盜罪；其上開於九十
    年四月三十日徒手竊取不鏽鋼板、同年九月二十一日以自備鑰匙竊取輕型機車、
    同年十月十四日徒手竊盜自用小貨車等行為，均係犯刑法第三百二十條第一項之
    竊盜罪。其前後所為數次竊盜犯行，時間緊接，方法相同，觸犯基本構成要件相
    同之罪，顯係基於概括犯意為之，為連續犯，應依刑法第五十六條規定，論以情
    節較重之攜帶兇器竊盜一罪，並加重其刑。又被告曾於八十二年間，違反肅清煙
    毒條例及麻醉藥品管理條例案件，分別經台灣高雄地方法院判處有期徒刑三年三
    月、四月確定，兩罪接續執行，於八十六年四月八日縮刑期滿執行完畢，有臺灣
    高雄法院被告全國前案紀錄表、台灣高雄地方法院檢察署刑案資料查註紀錄表各
    一件在卷可稽，其於五年之內，再犯本件最重本刑為有期徒刑以上之罪，為累犯
    ，應依刑法第四十七條之規定加重其刑，並遞加重之。又檢察官移送併案審理部
    分即事實二、三、四之犯行，雖未據公訴人起訴，但因該部分與本件已起訴並經
    判決有罪之部分有連續犯之裁判上一罪關係，自應併予審判，附此敘明。
三、原審論處被告罪刑，固非無見；惟查，原審未及就被告所犯右揭事實四部分予以
    併案審理，自有未合，被告上訴意旨執此而指摘原判決不當為有理由，自應將原
    判決撤銷改判。審酌被告不思循正當途徑獲取財富，反意圖不勞而獲，竊取他人
    之物品，破壞社會治安，及其犯罪後之態度等一切情狀，量處如主文第二項所示
    之刑。扣案之破壞剪、機車鑰匙各一把及固定夾一只，係被告所有供犯罪所用之
    物，有如前述，應依刑法第三十八條第一項第二款規定併予宣告沒收。至被告於
    朝祥機械有限公司辦公室大樓樓頂拾得之老虎鉗及鐮刀各一支，雖亦持之供作犯
    罪之工具，惟因不能證明確屬被告所有，爰不另為沒收之諭知；另瑞士刀一把，
    雖係被告所有供犯罪所用之物，但未扣案，又非違禁物，為免將來執行之困難，
    亦不予宣告沒收。又本案雖由被告上訴，但係因原審判決適用法條不當而撤銷（
    未及併認被告連續犯右揭事實四之竊盜犯行），依刑事訴訟法第三百七十條但書
    規定，本院自得諭知較重於原審判決之刑，併此敘明。
據上論結，應依刑事訴訟法第三百六十九條第一項前段、第三百六十四條、第二百九
十九條第一項前段、第三百七十條但書，刑法第五十六條、第三百二十一條第一項第
三款、第四十七條、第三十八條第一項第二款，判決如主文。
本案經檢察官張金塗到庭執行職務。
中    華    民    國      九十二      年      三      月     三十一   日
                              臺灣高等法院高雄分院刑事第一庭
                                  審判長法官  曾永宗
                                        法官  郭玫利
                                        法官  邱永貴
右正本證明與原本無異。
不得上訴。
                                  法院書記官  梁雅華
中    華    民    國      九十二      年      三      月    三十一    日
附錄本判決論罪科刑法條：
刑法第三百二十一條
犯竊盜罪而有左列情形之一者，處六月以上五年以下有期徒刑：
一  於夜間侵入住宅或有人居住之建築物、船艦，或隱匿其內而犯之者。
二  毀越門扇、牆垣或其他安全設備而犯之者。
三  攜帶兇器而犯之者。
四  結夥三人以上而犯之者。
五  乘火災、水災或其他災害之際而犯之者。
六  在車站或埠頭而犯之者。
前項之未遂罰之。


司法院資訊處製作；財團法人民間司法改革基金會備份。
